【裁判字號】    95,訴,54
【裁判日期】    950112
【裁判案由】    毒品危害防制條例
【裁判全文】
臺灣彰化地方法院刑事判決                95年度訴字第54號
公  訴  人  臺灣彰化地方法院檢察署檢察官
被      告  甲○○
                    （另案在臺灣臺中監獄執行中）
上列被告因違反毒品危害防制條例案件，經檢察官提起公訴（94
年度毒偵字第5990號、第6273號），本院合議庭裁定由受命法官
獨任進行簡式審判程序，茲判決如下：
    主  文
甲○○連續施用第一級毒品，累犯，處有期徒刑壹年；又施用第
二級毒品，累犯，處有期徒刑伍月。應執行有期徒刑壹年肆月。
    犯罪事實
一、甲○○曾於民國92年間因違反毒品危害防制條例案件，經臺
    灣高等法院臺中分院以92年度上訴字第1195號刑事判決判處
    有期徒刑8 月確定，並於93年9 月8 日執行完畢。其前於89
    年間因施用毒品案件，經本院以89年度毒聲字第4404號裁定
    送勒戒處所觀察、勒戒後，認有繼續施用毒品之傾向，經本
    院以89年度毒聲字第4817號裁定令入戒治處所施以強制戒治
    ，並以90年度毒聲字第992 號裁定停止戒治付保護管束，並
    以90年度毒聲字第1885號裁定撤銷停止戒治令入戒治處所施
    以強制戒治，於90年12月23日強制戒治執行完畢，經臺灣彰
    化地方法院檢察署檢察官以91年度戒毒偵字第68號、第69號
    為不起訴處分確定；復於92年間因施用毒品案件，經本院以
    92年度毒聲字第441 號裁定令入戒治處所施以強制戒治，並
    以92年度毒聲字第2521號裁定停止戒治付保護管束，惟於93
    年1 月9 日施行之新修正毒品危害防制條例第35條第1 項規
    定，強制戒治中之案件，適用修正後之規定，故該強制戒治
    不能繼續執行，而視為於93年1 月8 日強制戒治執行完畢，
    並另由臺灣彰化地方法院檢察署檢察官以92年度戒執2 字第
    163 號法律修正行政報結，並未繼續執行強制戒治。詎其不
    知悔改，明知海洛因及甲基安非他命業經公告為毒品危害防
    制條例第2 條第2 項所列管之第1 、2 級毒品，不得非法持
    有、施用，復分別基於施用第1 級毒品海洛因、第2 級毒品
    甲基安非他命之概括犯意，於93年1 月8 日強制戒治執行完
    畢釋放後5 年內，自94年9 月23日某時起迄同年10月14日下
    午約3 、4 時許止，在其位於彰化縣員林鎮○○路○ 段300
    巷35號住處內，將海洛因摻入香菸內點燃吸食之方式，平均
    約每2 、3 日施用1 次，連續施用第1 級毒品海洛因多次；
    另於94年10月14日下午3 時，在其上址住處內，將甲基安非
    他命以鋁箔紙隔熱燒烤吸食煙霧之方式，施用第2 級毒品甲
    基安非他命1 次。嗣經警方分別於94年10月8 日下午2 時、
    94 年10 月14日晚上7 時20分，持本院核發之搜索票，至其
    前揭住處搜索及另案通緝而查獲，且於94年10月8 日下午3
    時許、同年10月14日晚上8 時40分採尿送驗後，始知上情。
二、案經彰化縣警察局員林分局報請臺灣彰化地方法院檢察署檢
    察官偵查起訴。
    理  由
一、本案被告甲○○所犯係死刑、無期徒刑、最輕本刑為3 年以
    上有期徒刑以外之罪，其於準備程序就前揭被訴事實為有罪
    之陳述，經受命法官告知簡式審判程序之旨，並聽取其與公
    訴人之意見後，本院認無不得或不宜改依簡式審判程序進行
    之處，爰依刑事訴訟法第273 條之1 第1 項、第284 條之1
    ，裁定本案由受命法官獨任進行簡式審判程序，合先敘明。
二、訊據被告對其於上揭時、地分別連續施用第1 級毒品海洛因
    及施用第2 級毒品甲基安非他命之事實，於本院審理時（參
    見本院95年1 月9 日審判筆錄）均坦承不諱。另查：
  (一)被告係於94年10月8 日下午3 時許、同年10月14日晚上8 時
    40分，經臺灣彰化地方法院檢察署委託警方採集被告尿液送
    驗結果，分別呈嗎啡陽性反應及嗎啡、甲基安非他命陽性反
    應，此有彰化縣政府衛生局94年10月17日煙檢字第944524號
    、煙毒尿液檢驗成績書及尿液代號與真實姓名對照認證單各
    1 紙（參見臺灣彰化地方法院檢察署94年度毒偵字第6273號
    偵查卷宗第17頁、第18頁；94年度毒偵字第5990號偵查卷宗
    第18頁、第19頁）附卷可稽，足見被告確有施用第1 、2 級
    毒品海洛因、甲基安非他命之事實無訛。
  (二)按海洛因施用入人體後水解還原成嗎啡，再循嗎啡之代謝方
    式排出體外，業據行政院衛生署藥物食品檢驗局73藥檢壹字
    第030221號函說明綦詳，且依醫學臨床實驗及根據英國藥學
    會出版Isolationand Indentification of Drugs 一書第29
    3 頁載明：海洛因經注射入人體後，在體內迅速水解成６Mo
    noacetyImorphine，再緩緩繼續水解成嗎啡，然後再循嗎啡
    之代謝方式排出，同書第431 至432 頁並載有：嗎啡經注射
    入人體後，約50% 以上於8 小時內自尿中排出，至24小時排
    出約90% ，但48小時後仍有微量可檢出等語。又甲基安非他
    命經口服投與後，約70% 於24小時內可自尿液中排出，而其
    尿液內含甲基安非他命成分之檢出，與投與甲基安非他命的
    量、個人體質、檢驗儀器之精密度有關，通常採尿化驗是否
    呈陽性反應，應以投與後24小時內所採者為宜，此亦有行政
    院衛生署藥物食品檢驗局（80）藥檢醫字第4529號函可查。
    是參酌前揭報告及施用毒品之成癮性，被告自白於前揭時間
    分別有連續施用第1 級毒品海洛因多次、施用第2 級毒品甲
    基安非他命1 次之犯行等語，核與事實相符，應堪採信。
  (三)另犯毒品危害防制條例第10條施用第1 級、第2 級毒品之罪
    者，檢察官應先聲請法院裁定將被告令送勒戒處所觀察、勒
    戒，經觀察、勒戒後，認有繼續施用毒品傾向者，應由檢察
    官聲請法院裁定將被告令入戒治處所施以強制戒治，且經強
    制戒治執行完畢釋放後，5 年內再犯第10條之罪，檢察官應
    依一般刑事訴訟程序予以起訴論罪科刑，此觀諸毒品危害防
    制條例第20條第1 項、第2 項、第23條第2 項前段規定自明
    。經查，被告前於89年間因施用毒品案件，經本院以89年度
    毒聲字第4404號裁定送勒戒處所觀察、勒戒後，認有繼續施
    用毒品之傾向，經本院以89年度毒聲字第4817號裁定令入戒
    治處所施以強制戒治，並以90年度毒聲字第992 號裁定停止
    戒治付保護管束，並以90年度毒聲字第1885號裁定撤銷停止
    戒治令入戒治處所施以強制戒治，於90年12月23日強制戒治
    執行完畢，經臺灣彰化地方法院檢察署檢察官以91年度戒毒
    偵字第68號、第69號為不起訴處分確定；復於92年間因施用
    毒品案件，經本院以92年度毒聲字第441 號裁定令入戒治處
    所施以強制戒治，並以92年度毒聲字第2521號裁定停止戒治
    付保護管束，惟於93年1 月9 日施行之新修正毒品危害防制
    條例第35條第1 項規定，強制戒治中之案件，適用修正後之
    規定，故該強制戒治不能繼續執行，而視為於93年1 月8 日
    強制戒治執行完畢，並另由臺灣彰化地方法院檢察署檢察官
    以92年度戒執2 字第163 號法律修正行政報結，並未繼續執
    行強制戒治等情之事實，此有臺灣高等法院被告全國前案紀
    錄表、臺灣彰化地方法院檢察署刑案資料查註紀錄表各1 紙
    附卷可參。被告前既曾因施用毒品案件，經強制戒治後，復
    因施用毒品，其於前開強制戒治執行完畢釋放後5 年內，再
    犯本案施用毒品罪，依毒品危害防制條例第23條第2 項之規
    定，屬應依法論罪科刑之行為，依前開說明，本案被告上開
    所為，係於93年1 月8 日強制戒治執行完畢釋放後5年 內，
    再犯毒品危害防制條例第10條第1 、2 項施用第1、2級毒品
    罪，事證明確，被告上開犯行洵堪認定。
三、按海洛因、甲基安非他命為毒品危害防制條例第2 條第2 項
    第1 、2 款所明定之第1 、2 級毒品。核被告所為，係犯同
    條例第10條第1 項之施用第1 級毒品罪及同條例第10條第2
    項之施用第2 級毒品罪。被告持有第1 、2 級毒品進而施用
    ，持有之低度行為各為施用之高度行為所吸收，均不另論持
    有毒品之罪。其先後多次施用第1 級毒品海洛因，時間緊接
    ，犯罪構成要件相同，顯係基於概括犯意為之，依刑法第56
    條之規定，應論以一罪，並加重其刑。被告所犯上開二罪，
    罪名各別，行為互異，應分論併罰。另查，被告曾於92年間
    因違反毒品危害防制條例案件，經臺灣高等法院臺中分院以
    92年度上訴字第1195號刑事判決判處有期徒刑8 月確定，並
    於93年9 月8 日執行完畢等情，此有臺灣高等法院被告全國
    前案紀錄表、臺灣彰化地方法院檢察署刑案資料查註紀錄表
    各1 份存卷可考，其於5 年內再犯本案有期徒刑以上之罪，
    為累犯，應依刑法第47條之規定，就其所犯上開施用第1 級
    毒品罪，依法遞加重其刑；施用第2 級毒品罪，依法加重其
    刑。爰審酌被告前因施用毒品案件經強制戒治執行完畢釋放
    後，仍未能徹底戒絕毒品，復犯本案施用毒品罪，顯見其無
    戒毒悔改之意，惟念其施用毒品之次數、施用毒品乃自戕一
    己之身體健康，尚未對他人造成危害，且犯後已坦承犯行，
    態度良好等一切情狀，各量處如主文所示之刑，並定其應執
    行之刑。
據上論斷，應依刑事訴訟法第273 條之1 第1 項、第299 條第1
項前段，毒品危害防制條例第10條第1 項、第2 項，刑法第11條
、第56條、第47條、第51條第5 款，判決如主文。
本案經檢察官姚玎霖到庭執行職務。
中    華    民    國    95    年    1     月    12    日
                  刑事第一庭    法  官  唐中興
以上正本證明與原本無異。
如不服本判決，應於判決送達後10日內向本院提出上訴狀 (須附
繕本 )。
中    華    民    國    95    年    1     月    12    日
                                書記官  施惠卿
附錄本案判決論罪科刑法條全文：
毒品危害防制條例第10條
施用第1級毒品者，處6月以上5年以下有期徒刑。
施用第2級毒品者，處3年以下有期徒刑。


司法院資訊處製作；財團法人民間司法改革基金會備份。
